臺灣板橋地方法院刑事判決　　　　　　　 96年度易字第576號
公　訴　人　臺灣板橋地方法院檢察署檢察官
被　　　告　甲○○
　　　　　　　　　　（現於臺灣屏東監獄執行中，並寄押臺灣
上列被告因竊盜案件，經檢察官提起公訴（95年度偵字第24171
號），本院判決如下：
    主  文
本件免訴。
    理  由
一、公訴意旨係以：被告甲○○意圖為自己不法所有，基於竊盜
    之概括犯意，先於民國94年11月11日14時許，以持木棍打開
    門鎖之方式，侵入臺北縣中和市○○路374 巷4 弄13之2 號
    3 樓鄧振乾住處，竊取其所有之現金新台幣（下同）7,500
    元、上海商銀提款卡1 張等物，並於同日持上揭提款卡至臺
    北縣板橋市區○路附近之華南銀行板新分行、臺北縣板橋市
    ○○路21號之臺灣銀行板橋分行分別提領35,000元及600 元
    ；復於94年12月20日14時許，從氣窗攀爬侵入臺北縣永和市
    ○○路○段18巷6 號5 樓頂樓陳嘉昌住處，竊取其所有之現
    金11,000元、金手鍊1 條、金戒指1 只、白金戒指1 對、信
    用卡6 張、台新銀行現金卡1 張等物，並隨即持上揭台新現
    金卡至臺北縣板橋市○○街67號之提款機盜領90,000元，嗣
    經警於上揭處所採得指紋，經刑事局鑑驗後核與甲○○檔存
    指紋相符。因認被告甲○○犯刑法第56條、修正前刑法第
    320 條第1 項之連續竊盜罪嫌及第339 條之2 連續由自動付
    款設備取得他人財物罪嫌等情。
二、按刑事訴訟法第302 條第1 款規定，案件曾經判決確定者，
    應諭知免訴之判決。此項一事不再理原則，關於實質上一罪
    或裁判上一罪，均有其適用。連續犯、牽連犯、想像競合犯
    ，係裁判上之一罪，其一部分犯罪行為曾經判決確定者，其
    效力當然及於全部，並以先確定者有既判之拘束力，故檢察
    官復將連續犯其他部分或牽連犯中的方法或結果行為，重行
    起訴，應諭知免訴判決（最高法院47年台非字第42號、49年
    臺非字第20號、60年台非字第77號判例意旨參照）。而此種
    事實因審判不可分的關係在審理事實的法院，就全部犯罪事
    實，依刑事訴訟法第267 條規定，本應予以審判，故其確定
    判決的既判力自應及於全部的犯罪事實；於經言詞辯論之有
    罪判決，係以最後審理事實法院宣示判決後始行發生的事實
    ，既非該法院所得審判，即為該案判決的既判力所不能及（
    最高法院32年上字第2578號判例參照），惟於地方法院依簡
    易程序所為之判決，因未經言詞辯論，即不經宣示判決程序
    ，故其既判力之時點，係以判決正本送達之日期為準（臺灣
    高等法院暨所屬法院86年度法律座談會彙編第365 至368 頁
    參照）。
三、查被告甲○○前於94年10月26日上午10時許，至臺北縣板橋
    市○○街331 巷93弄2 之3 號4 樓袁慶斯住處，以俗稱「不
    求人」之抓癢工具勾開鐵門，未經袁慶斯之同意，無故侵入
    前開住宅，並竊取其內袁慶斯所有之國民身分證、健保卡、
    駕照各1 張及現金新臺幣5 萬餘元得逞之犯行（以下簡稱前
    案），業經本院於95年10月23日，以95年度簡字第6534號判
    決認其上開所為涉犯修正前刑法第320 條第1 項、第306 條
    第1 項等規定，而有修正前刑法第55條之方法結果之牽連關
    係，從一重以刑法第320 條第1 項之規定判處被告有期徒刑
    5 月，如易科罰金以銀元300 元折算一日，並於95年11月9
    日、21日分別送達判決書於被告、檢察官，並經確定在案（
    依執行指揮書所載，其判決確定日期為95年12月22日），有
    本院前揭判決書、臺灣高等法院被告前案紀錄表各1 份在卷
    足佐，且經本院調閱上開卷宗（含本院95年度簡上字第899
    號第二審卷宗、臺灣板橋地方法院檢察署96年度執字第221
    號執行卷宗）查證無訛。
四、本件被告甲○○被訴之行竊情節，係分別成立於94年11月11
    日14時許、同年12月20日14時許，其犯罪時間與前案時間緊
    接，方法近似，並觸犯基本構成要件相同之竊盜犯行，又依
    被告甲○○於本院準備程序時所述，本件伊所以為被訴之竊
    盜犯行（起訴書認係構成連續犯）及前案情節，乃「因為當
    初我在外面有欠債關係，我媽媽年紀大身體又不好，我從假
    釋回來後，我有找工作，但我年紀大，雇主又查到我有前科
    ，要回來報到，要經常請假，且辦了很多信用卡，不繳也不
    行，當時剛被老闆辭職，身上沒有錢，所以才會犯竊盜罪一
    直偷東西」乙情清楚（本院96年4 月11日準備程序筆錄），
    且被告甲○○更早於前案上訴時，即在本院95年度簡上字第
    899 號案件準備程序之際曾經表明「‧‧‧能將我板橋的另
    外二件尚未起訴的案件（與前案）併案審理，因為我認為是
    連續犯‧‧‧」在卷（惟被告嗣後於95年12月22日具狀撤回
    對於前案之上訴，參前揭案件卷宗第33、35頁），故被告甲
    ○○所為本案竊盜及前案行為，顯係基於概括之犯意所為，
    核有連續犯關係。至於本案被告甲○○所另涉之連續由自動
    付款設備取得他人財物罪，起訴書雖認與被告甲○○被訴連
    續竊盜犯行間係犯意各別、行為互殊而應分論併罰云云，但
    查被告所持由自動付款設備取得他人財物所使用之提款卡係
    分別經被告於上開行竊過程中所取得，此經被害人陳嘉昌、
    告訴人鄧振乾於警詢時指述明白，且有台新國際商業銀行股
    份有限公司95年11月22日函文、上海商銀提款卡遭盜領一覽
    表、監視器翻拍照片等在卷足佐，復經被告於警詢、偵查及
    本院準備程序時坦承無訛（前述檢察署95年度偵字第72 17
    號偵查卷宗第3 、4 、7 、8 、13、15、16、18頁，95年度
    偵字第8649號偵查卷宗第5 、7 、10至12頁，95年度偵字第
    24171 號偵查卷宗第9 、10、13頁，本院96年4 月11日準備
    程序筆錄），而被告係因「在竊取財物時，看到提款卡上面
    有密碼，所以就偷提款卡到提款機，依照密碼領取財物」等
    情，復據其於本院準備程序坦認明白，是堪認被告本件所犯
    之連續由自動付款設備取得他人財物罪，當與前開連續竊盜
    罪間有方法、結果之牽連關係無疑，具裁判上一罪之關係，
    是以起訴書認被告所涉上開犯罪間應予分論併罰云云，或有
    誤會。且揆諸前揭說明，就地方法院依簡易程序所為有罪判
    決有關裁判上一罪的犯罪事實，其既判力對於時間效力的範
    圍既應以判決正本送達日為判斷標準，乃本案被告甲○○被
    訴犯罪之終了時間係在前案判決送達日以前所為已如前述，
    自應為前案既判力效力所及。
五、又被告甲○○行為後，原刑法第55條牽連犯、第56條連續犯
    等規定，均於94年1 月7 日修正公布刪除，並於95年7 月1
    日施行。本案犯行，因行為後刑法已刪除牽連犯、連續犯的
    規定，此等刪除雖非犯罪構成要件變更，但顯已影響行為人
    刑罰的法律效果，自屬法律有變更。依刑法第2 條第1 項規
    定，比較新舊法結果，應適用較有利於被告的行為時法律，
    依舊法論以牽連犯、連續犯（最高法院95年第8 次刑事庭會
    議決議參照）。
六、本案被告甲○○被訴竊盜、由自動付款設備取得他人財物等
    情節彼此間既具牽連犯之關係，復與前案之竊盜等犯行，有
    連續犯裁判上一罪關係；乃前案既經判決確定。依上述說明
    ，本件爰不經言詞辯論，逕為免訴判決之諭知，
據上論斷，應依刑事訴訟法第302 條第1 款、第307 條，判決如
主文。
中　　華　　民　　國　　96　　年　　4 　　月　　13　　日
                  刑事第三庭審判長法　官  陳忠行
                                  法  官  廖怡貞
                                  法  官  蕭胤瑮
上列正本證明與原本無異。
如不服本判決，應於判決送達後十日內向本院提出上訴狀（應附
繕本），上訴於臺灣高等法院。
                                  書記官  黃炎煌
中　　華　　民　　國　　96　　年　　4 　　月　　13　　日
